【裁判字號】    95,易緝,33
【裁判日期】    950929
【裁判案由】    竊盜
【裁判全文】
臺灣屏東地方法院刑事判決              95年度易緝字第31號
公  訴  人  臺灣屏東地方法院檢察署檢察官
被      告  乙○○
            陳吉忠
上列被告因竊盜案件，經檢察官提起公訴（95年度偵字第1332號
），被告於準備程序中就被訴事實為有罪之陳述，經本院合議庭
裁定改以簡式審判程序審理，判決如下：
    主  文
乙○○結夥3 人以上，攜帶兇器，踰越牆垣竊盜，處有期徒刑柒
月。扣案如附表所示之物均沒收。
陳吉忠結夥3 人以上，攜帶兇器，踰越牆垣竊盜，處有期徒刑捌
月。扣案如附表所示之物均沒收。
    犯  罪  事  實
一、劉文海原為松鼎電機工程股份有限公司（下稱松鼎公司）之
    工人，並曾在臺中火力發電廠內工作，故對廠內地形、電纜
    線等材料置放處所均相當熟悉，惟因需錢孔急，竟與乙○○
    、陳吉忠共同基於意圖為自己不法所有之犯意聯絡（劉文海
    竊盜部分業經本院另行審結），於民國95年1 月9 日14時30
    分許，由乙○○駕駛其於同日向日通小貨車出租商行租用之
    車牌號碼XX-4486 號營業用小貨車，搭載劉文海與陳吉忠，
    並共同攜帶劉文海所有之手電筒1 把、電線專用膠帶3 個及
    客觀上足對人之生命、身體、安全構成威脅具有危險性，可
    作為兇器使用之大型截剪、老虎剪、剪刀各1 把、美工刀4
    把、活動扳手2 支等工具，前往位於臺中縣龍井鄉○○村○
    ○路1 號之臺中火力發電廠，並由劉文海於同日21時許翻越
    發電廠外之圍牆進入松鼎公司所承包之工地內，以前開工具
    剪斷松鼎公司所有、置於工地上之電纜線（重約484 公斤）
    ，再由乙○○、陳吉忠一同將電纜線搬運至前開小貨車上，
    得手後3 人即駕車南下，欲將竊得之電纜線變賣。嗣於翌日
    （同年月10日）7 時35分許，在高雄縣林園鄉○○○路旁之
    「泰豐環保資源回收場」門口前為警查獲，並扣得前開竊得
    之電纜線484 公斤（業經松鼎公司具狀領回）、手電筒1 把
    、電線專用膠帶3 個、大型截剪、老虎剪、剪刀各1 把、美
    工刀4 把、活動扳手2 支。
二、案經高雄縣政府警察局移送臺灣高雄地方法院檢察署後，經
    該署檢察官呈請臺灣高等法院高雄分院檢察署檢察長核轉臺
    灣屏東地方法院檢察署檢察官偵查起訴。
    理  由
一、前揭犯罪事實，業據被告乙○○、陳吉忠迭於警詢、偵訊及
    本院審理時坦承不諱，核與證人即共犯劉文海證述伊與被告
    共3 人於前揭時、地共同竊取電纜線之情節相符，並經證人
    即被害人松鼎公司職員甲○○證述電纜線遭竊、證人邱朝祥
    證述出租前開小貨車予被告乙○○等情綦詳，且有贓證物領
    據2 紙、查獲照片11幀附卷可稽，及扣案手電筒1 把、電線
    專用膠帶3 個、大型截剪、老虎剪、剪刀各1 把、美工刀4
    把、活動扳手2 支可佐，被告2 人自白與事實相符，堪可採
    信。本件事證明確，被告2人犯行均堪認定。
二、按刑法第321 條第1 項第3 款之攜帶兇器竊盜罪，係以行為
    人攜帶兇器竊盜為其加重條件，此所謂兇器，其種類並無限
    制，凡客觀上足對人之生命、身體、安全構成威脅，具有危
    險性之兇器均屬之，且祇須行竊時攜帶此種具有危險性之兇
    器為已足，並不以攜帶之初有行兇之意圖為必要，最高法院
    79年台上字第5253號著有判例可資參照。查大型截剪、老虎
    剪、剪刀、美工刀、活動扳手均為具有相當鋒利程度或硬度
    之金屬器具，均係足以殺傷人生命、身體之器械，顯為具有
    危險性之兇器，是被告乙○○、陳吉忠與劉文海共同攜帶上
    揭器械竊取電纜，雖僅係將之作為行竊之工具，自始並無用
    以行兇之意圖，仍應該當攜帶兇器竊盜罪。被告乙○○、陳
    吉忠與劉文海共同攜帶上揭器械、翻越圍牆行竊，核被告2
    人所為，均係犯刑法第321 條第1 項第2 、3 、4 款之結夥
    3 人以上、攜帶兇器、踰越牆垣竊盜罪，起訴書雖漏未論及
    踰越牆垣部分，惟業經公訴人當庭補充，附此敘明；又被告
    乙○○、陳吉忠與劉文海所竊取之電纜線，並非經營供給電
    能之事業者所架設，尚無電業法第105 條之適用，併此敘明
    。本件被告2 人行為後，刑法第28條業於95年7 月1 日修正
    施行，修正前刑法第28條原規定：「2 人以上共同實施犯罪
    之行為者，皆為正犯」，業經修正為「2 人以上共同實行犯
    罪之行為者，皆為正犯」，本件被告2 人與劉文海就前揭加
    重竊盜犯行有犯意聯絡及行為分擔，依修正前、後之刑法第
    28條規定均構成共同正犯，修正後之刑法第28條並無較有利
    於被告2 人之情形，故本件應依刑法第2 條第1 項前段規定
    ，適用被告2 人行為時即95年7 月1 日修正施行前之刑法第
    28條規定論以共同正犯。爰審酌被告乙○○素行尚可，被告
    陳吉忠素行不佳，均值青壯年，不思正當工作獲取財物，因
    一己貪念，造成他人財產損失，渠等犯罪目的、動機、手段
    及所生危害，惟犯後均坦承犯行之態度等一切情狀，分別量
    處如主文所示之刑；又檢察官雖就被告乙○○部分求處有期
    徒刑8 月，惟本院斟酌上開說明之量刑理由，認該求刑稍嫌
    過重，附予敘明。至扣案之手電筒1 把、電線專用膠帶3 個
    、大型截剪、老虎剪、剪刀各1 把、美工刀4 把、活動扳手
    2 支等，均為共犯劉文海所有用以行竊之物，業經被告2 人
    供明及劉文海證述在卷，均應依刑法第38條第1 項第2 款之
    規定宣告沒收之。
據上論斷，應依刑事訴訟法第299 條第1 項前段、第273 條之1
第1 項，刑法第321 條第1 項第2 款、第3 款、第4 款、第38
條第1 項第2 款、修正前刑法第28條，判決如主文。
本案經檢察官陳川傑到庭執行職務。
中    華    民    國    95    年    9     月    29    日
                      刑事第五庭    法  官  李宜娟
以上正本證明與原本無異。
如不服本判決應於收受本判決送達後10日內向本院提出上訴書狀
，其未敘述上訴理由者，並得於提起上訴後10日內向本院補提理
由書狀（均須按他造當事人之人數附繕本）「切勿逕送上級法院
」
中    華    民    國    95    年    10    月    2     日
                                    書記官  林香如
附表：手電筒1把、電線專用膠帶3 個、大型截剪、老虎剪、剪
      刀各1 把、美工刀4 把、活動扳手2 支。
附錄本案論罪科刑法條：
刑法第321條第1項：
犯竊盜罪而有左列情形之一者，處6 月以上、5 年以下有期徒刑
：
一  於夜間侵入住宅或有人居住之建築物、船艦或隱匿其內而犯
    之者。
二  毀越門扇、牆垣或其他安全設備而犯之者。
三  攜帶兇器而犯之者。
四  結夥3 人以上而犯之者。
五  乘火災、水災或其他災害之際而犯之者。
六  在車站或埠頭而犯之者。


司法院資訊處製作；財團法人民間司法改革基金會備份。
